【裁判字號】    97,交上易,769
【裁判日期】    980121
【裁判案由】    過失傷害
【裁判全文】
臺灣高等法院臺南分院刑事判決       97年度交上易字第769號
上  訴  人  臺灣雲林地方法院檢察署檢察官
上  訴  人
即  被  告  甲○○
輔  佐  人  乙○○
上列上訴人因被告過失傷害案件，不服臺灣雲林地方法院97年度
交易字第177號中華民國97年11月4日第一審判決（起訴案號：臺
灣雲林地方法院檢察署97年度調偵字第271號） ，提起上訴，被
告為有罪陳述，本案行簡式審判程序，本院判決如下：
    主  文
原判決撤銷。
甲○○犯過失傷害致人重傷罪，處有期徒刑參月，如易科罰金，
以新臺幣壹仟元折算壹日。
    事  實
一、甲○○於民國（下同）97年2月10日晚上11時許起 ，至翌日
    凌晨1時許 ，在雲林縣東勢鄉○○村○○路2之6號丁○○住
    處，與丁○○一起飲用酒類後，明知已達不能安全駕駛動力
    交通工具之程度 ，竟受丁○○之邀，仍於同日凌晨3時許，
    駕駛車牌號碼K7-3916號自用小客車搭載丁○○ 、陳美妃、
    蔡豐名欲至雲林縣麥寮鄉吃宵夜 。11日凌晨3時10分許，其
    沿雲林縣東勢鄉○○村○○○ ○道由東往西方向行駛至該路段
    4.95公里處時，本應注意飲用酒類或其他類似物後其吐氣所
    含酒精濃度超過每公升0.25毫克或血液中酒精濃度超過百分
    之0.05以上不得駕車；又行車速度，依速限標誌或標線之規
    定，不得超速行駛，而當時天候晴、夜間有照明、柏油路面
    乾燥、無缺陷、道路無障礙物、視距良好，並無不能注意之
    情事，卻因服用酒類後操控力不佳，不能安全駕駛，而疏未
    注意及此 ，貿然以超過限速規定之100公里以上時速行駛，
    致失控衝出路外撞及民宅，使丁○○受有嚴重頭頸外傷、腦
    挫傷併顱內出血、頂枕頭皮剝離撕裂傷20公分、頸椎第4、5
    椎脫位、椎間盤突出、第5、6椎體粉碎骨折、髓損傷併不完
    全4肢截癱之重傷害。嗣於同日凌晨4時許，抽測甲○○血液
    中所含酒精濃度仍高達215.2MG/DL即換算呼氣酒精濃度為1.
    07MG/L（公共危險部分，業經原審法院以97年度港交簡字第
    69 號判處有期徒刑3月確定）。
二、案經丁○○之父丙○○訴由雲林縣警察局臺西分局報告臺灣
    雲林地方法院檢察署檢察官偵查起訴。
    理  由
一、認定犯罪所憑之證據及理由
（一）上開犯罪事實，業據被告於本院審理時坦承不諱，被告並
      為認罪之答辯（見本院卷98年1月14日筆錄）。
（二）證人陳美妃、蔡豐名之證述（見警卷4至5、7頁，偵卷10
      至11頁）。
（三）有秀傳紀念醫院診斷證明書、行政院國軍退除役官兵輔導
      委員會臺北榮民總醫院診斷證明書、中山醫學大學附設醫
      院診斷證明書、童綜合醫院一般診斷書、中華民國身心障
      礙手冊、雲林縣警察局交通隊臺西小隊道路交通事故當事
      人酒精測定紀錄、道路交通事故現場圖、道路交通事故調
      查報告表（一）、（二）（二）之1 、雲林縣警察局舉發
      違反道路交通管理事件通知單、事故現場照片11張、行政
      院國軍退除役官兵輔導委員會臺北榮民總醫院函等附卷可
      稽（見警卷9至22頁，原審卷25頁）。
（三）按飲用酒類或其他類似物後其吐氣所含酒精濃度超過每公
      升0.25毫克或血液中酒精濃度超過百分之0.05以上不得駕
      車；又行車速度，依速限標誌或標線之規定，不得超速行
      駛，此為道路交通安全規則第114條第2款、第93 條第1項
      所明定。而依現場照片、道路交通事故現場圖，道路交通
      事故調查報告表所示，肇事當時天候晴、夜間有照明、該
      路段屬縣道、速限時速60公里、路面乾燥、無缺陷、無障
      礙物、視距良好，並無不能注意之情事，被告酒後駕車行
      經肇事地點、未遵守限速規定，超速行駛，肇致發生本件
      車禍，其應注意能注意卻疏未注意，其有過失甚明。又被
      害人丁○○因本件車禍受有重傷，則被害人所受重傷害與
      被告之過失間有相當因果關係。本件事證明確，被告犯行
      洵堪認定。
二、論罪科刑之理由
（一）核被告所為，係犯刑法第284條第1項後段之過失傷害致人
      重傷罪。被告係汽車駕駛人，酒醉駕車肇事，因而致人受
      傷，依法應負刑事責任，依道路交通管理處罰條例第86條
      第1項規定，應加重其刑。
（二）爰審酌被告素行尚屬良好，與被害人丁○○為朋友關係，
      肇事前並於丁○○住處共同飲酒，後因受丁○○之邀而駕
      車外出，及其過失之程度甚鉅、丁○○所受之重傷害嚴重
      ，犯後坦承犯行，且與被害人達成和解，賠償其損失等一
      切情狀，量處如主文所示之刑，並諭知易科罰金之折算標
      準。
三、撤銷改判之理由
    被告於本院審理中與被害人達成和解，告訴人並表示不再追
    究，有調解書及告訴人撤回狀各一份附於本院卷可稽（見本
    院卷19至21頁）， 原審未及審酌，量處被告有期徒刑6月，
    應屬過重，被告以此上訴，為有理由。檢察官依據未和解前
    之告訴人請求上訴指摘原判決量刑過輕，為無理由。
四、適用法律
（一）刑事訴訟法第369條第1項前段、第364條、第299條第1項
      前段。
（二）刑法第284條第1項後段、第41條第1項前段 、道路交通管
      理處罰條例第86條第1項，刑法施行法第1條之1 ，判決如
      主文。
本案經檢察官吳忠賢到庭執行職務。
中    華    民    國    98    年    1    月    21    日
                  刑事第三庭    審判長法  官  陳義仲
                                      法  官  宋明中
                                      法  官  蔡勝雄
以上正本證明與原本無異。
不得上訴。
                                      書記官  汪姿秀
中    華    民    國    98    年    1    月    21    日
附錄本案論罪科刑法條：
中華民國刑法第284條第1項：因過失傷害人者，處6月以下有期
徒刑、拘役或5百元以下罰金，致重傷者，處1年以下有期徒刑、
拘役或5百元以下罰金。


司法院資訊處製作；財團法人民間司法改革基金會備份。
